ja: 取り付け／固定方法: 粘着マウント; ベルトループ; カラビナ/ループ; クランプマウント; クリップオン; ドラムリムマウント; 床/スタンド配置; ハードウェアブラケットマウント; 面ファスナー (ベルクロ) マウント; なし (マウント不可); テンションロッド/ラグマウント; タイオン/ストラップオン; その他
cs: Způsob montáže/upevnění: Nalepovací držák; Poutko na opasek; Karabina/poutko; Držák se svorkou; Nacvakávací; Držák na ráfek bubnu; Na podlahu / do stojanu; Držák s konzolou; Držák na suchý zip (Velcro); Žádné (nelze připevnit); Držák na ladicí šroub / mušli; Na zavázání / popruh; Jiné
de: Montage-/Befestigungsmethode: Klebemontage; Gürtelschlaufe; Karabiner/Schlaufe; Klemmmontage; Zum Anklipsen; Spannreifenmontage; Boden-/Ständeraufstellung; Hardware-Halterungsmontage; Klettverschlussmontage (Velcro); Keine (nicht montierbar); Spannschrauben-/Böckchenmontage; Zum Binden/Anschnallen; Sonstige
zh-TW: 安裝/連接方式: 黏貼式安裝; 皮帶環; 登山扣/扣環; 夾具安裝; 夾扣; 鼓框安裝; 地面/支架放置; 硬體托架安裝; 魔鬼氈 (Velcro) 安裝; 無 (不可安裝); 張力桿/鼓耳安裝; 繫繩/綁帶式; 其他
es: Método de montaje o fijación: Montaje adhesivo; Trabilla para cinturón; Mosquetón/bucle; Montaje con abrazadera; Con clip; Montaje en aro de tambor; Colocación en piso/soporte; Montaje con soporte de hardware; Montaje de gancho y bucle (velcro); Ninguno (no se puede montar); Varilla de tensión/montaje con orejeta; Para atar/con correa; Otro
fi: Kiinnitystapa: Tarrakiinnitys; Vyölenkki; Karabiini/lenkki; Puristinkiinnitys; Klipsi; Rummun vanteen kiinnike; Lattia-/telinesijoittelu; Laitekiinnikeasennus; Tarranauhakiinnitys (Velcro); Ei mitään (ei kiinnitettävissä); Viritysruuvi-/pesäkiinnitys; Solmittava/hihnakiinnitys; Muu
ro-RO: Metoda de montare/atașare: Suport adeziv; Gaică pentru curea; Carabinieră/buclă; Prindere cu clemă; Prindere cu clips; Montare pe marginea tobei; Amplasare pe podea/suport; Montare cu suport hardware; Montare cu sistem tip arici (Velcro); Niciunul (fără opțiune de montare); Montare pe tija de tensionare/suport de fixare; Prindere cu șnur/curea; Altele
pt-PT: Método de montagem/fixação: Montagem adesiva; Presilha de cinto; Mosquetão/argola; Montagem com braçadeira; De fixar com mola; Montagem no aro do tambor; Colocação no chão/suporte; Montagem com suporte de equipamento; Montagem com fecho de contacto (velcro); Nenhum (não montável); Montagem no tirante/no ressalto; De amarrar/de prender com cintas; Outro
th: วิธีการติดตั้ง/ยึด: ติดตั้งด้วยกาว; หูร้อยเข็มขัด; คาราไบเนอร์/ห่วง; ติดตั้งด้วยตัวหนีบ; คลิปหนีบ; ติดตั้งที่ขอบกลอง; วางบนพื้น/ขาตั้ง; ติดตั้งด้วยฮาร์ดแวร์ขายึด; ติดตั้งด้วยตีนตุ๊กแก (Velcro); ไม่มี (ไม่สามารถติดตั้งได้); ติดตั้งด้วยหลักยึดกลอง; แบบผูก/สายรัด; อื่นๆ
hr-HR: Način montaže/pričvršćivanja: Ljepljivi nosač; Omča za remen; Karabiner/omča; Nosač sa stezaljkom; Montaža na kopču; Nosač za obruč bubnja; Postavljanje na pod / stalak; Montaža na hardverski nosač; Nosač na čičak (Velcro); Ništa (ne može se montirati); Montaža na zateznu šipku / ušicu; Montaža vezanjem / trakom; Ostalo
ru: Способ крепления: Клейкое крепление; Петля для ремня; Карабин / петля; Крепление на зажиме; На клипсе; Крепление на обод барабана; Размещение на полу / стойке; Монтаж на кронштейне; Крепление на липучке (Velcro); Нет (без крепления); Крепление на стяжной болт / лаг; На завязках / ремнях; Другое
bg-BG: Метод на монтаж/закрепване: Залепващ монтаж; Гайка за колан; Карабинер/халка; Монтаж със скоба; С щипка; Монтаж за ринг на барабан; Поставяне на под/стойка; Монтаж с хардуерна скоба; Монтаж с велкро; Няма (не може да се монтира); Монтаж на обтяжен винт/лъг; С връзване/с ремък; Друго
vi: Phương pháp lắp đặt/gắn: Gắn bằng keo dính; Đai thắt lưng; Móc carabiner/vòng; Gắn bằng kẹp; Kẹp gài; Gắn trên vành trống; Đặt trên sàn/chân đế; Gắn bằng giá đỡ phần cứng; Gắn bằng gai dính (Velcro); Không có (không thể gắn); Gắn bằng thanh căng/chốt; Buộc dây/thắt dây; Khác
zh-CN: 安装/固定方式: 粘贴安装; 腰带环; 登山扣/环; 夹具安装; 夹扣式; 鼓圈安装; 地面/支架放置; 五金支架安装; 魔术贴 (Velcro) 安装; 无（不可安装）; 张力拉杆/鼓耳安装; 绑扎/绑带式; 其他
da: Monterings-/fastgørelsesmetode: Selvklæbende montering; Bæltestrop; Karabinhage/strop; Klemmemontering; Clip-on; Montering på trommekant; Placering på gulv/stativ; Montering med hardwarebeslag; Burrebåndsmontering (velcro); Ingen (kan ikke monteres); Spændeskrue-/spændehusmontering; Påbinding/stropmontering; Andet
en: Mounting/attachment method: Adhesive mount; Belt loop; Carabiner/loop; Clamp mount; Clip-on; Drum rim mount; Floor/stand placement; Hardware bracket mount; Hook-and-loop (Velcro) mount; None (not mountable); Tension rod/lug mount; Tie-on/strap-on; Other
sv: Monteringsmetod: Självhäftande fäste; Bälteshälla; Karbinhake/ögla; Klämfäste; Clips; Trumkantfäste; Placering på golv/stativ; Hårdvarufäste; Kardborrefäste (Velcro); Ingen (ej monterbar); Fäste för stämskruv/spännhus; Fäste med snöre/rem; Övrigt
tr: Montaj/bağlantı yöntemi: Yapışkanlı montaj; Kemer halkası; Karabina/halka; Kelepçeli montaj; Klipsli; Davul kasnağı montajı; Zemin/stant yerleşimi; Donanım braketi montajı; Cırt cırtlı (Velcro) montaj; Yok (monte edilemez); Gergi çubuğu/kulak montajı; Bağlamalı/kayışlı; Diğer
lt-LT: Montavimo / tvirtinimo metodas: Klijuojamas laikiklis; Diržo kilpa; Karabinas / kilpa; Veržtuvinis laikiklis; Užsegamas; Tvirtinimas prie būgno lanko; Pastatoma ant grindų / stovo; Techninės įrangos gembės laikiklis; Kibiosios juostos („Velcro“) laikiklis; Nėra (netvirtinamas); Įtempimo strypo / ąselės laikiklis; Užrišamas / užsegamas dirželiu; Kita
nl: Montage-/bevestigingsmethode: Zelfklevende montage; Riemlus; Karabijnhaak/lus; Klemmontage; Clip-on; Drumrandmontage; Vloer-/standaardplaatsing; Hardware beugelmontage; Klittenbandmontage (Velcro); Geen (niet monteerbaar); Spanbout-/lugmontage; Vastbinden/vastgesnoerd; Overig
sk-SK: Spôsob montáže/upevnenia: Lepiace upevnenie; Pútko na opasok; Karabína/pútko; Upevnenie pomocou svorky; Nacvakávacie; Upevnenie na obruč bubna; Umiestnenie na podlahe/stojane; Upevnenie pomocou držiaka; Upevnenie na suchý zips (Velcro); Žiadne (nemožno upevniť); Upevnenie na napínaciu skrutku/mušľu; Pripínacie/na popruh; Iné
pl: Sposób montażu/przymocowania: Montaż samoprzylepny; Szlufka na pasek; Karabinek / pętla; Montaż zaciskowy; Montaż na klips; Montaż na obręczy bębna; Umieszczenie na podłodze / statywie; Montaż na uchwycie sprzętowym; Montaż na rzep; Brak (bez możliwości montażu); Montaż na śrubie naciągowej / lugu; Wiązanie / montaż na pasek; Inne
nb: Monterings-/festemetode: Selvklebende feste; Beltehempe; Karabinkrok/hempe; Klemmefeste; Klips; Trommekantfeste; Gulv-/stativplassering; Brakettfeste; Borrelåsfeste; Ingen (ikke monterbar); Feste for strammeskrue/stemmehus; Knytes på / stroppes på; Annet
hu: Rögzítési/csatlakoztatási módszer: Ragasztós rögzítés; Övbújtató; Karabiner/hurok; Bilincses rögzítés; Felcsíptethető; Doba kávájára rögzíthető; Padlóra/állványra helyezhető; Konzolos rögzítés; Tépőzáras (Velcro) rögzítés; Nincs (nem rögzíthető); Hangolócsavarra/babára rögzíthető; Ráköthető/rápántozható; Egyéb
sl-SI: Način montaže/pritrjevanje: Samolepilni nosilec; Zanka za pas; Vponka/zanka; Pritrditev z objemko; Z zaponko; Pritrditev na obroč bobna; Postavitev na tla/stojalo; Pritrditev z nosilcem; Pritrditev s sprijemalnim trakom (Velcro); Brez (ni mogoče pritrditi); Pritrditev na natezni vijak/zatič; Pritrditev z zavezovanjem/trakovi; Drugo
el: Μέθοδος τοποθέτησης/σύνδεσης: Αυτοκόλλητη βάση; Θηλιά ζώνης; Καραμπίνερ/θηλιά; Βάση με σφιγκτήρα; Με κλιπ; Βάση σε στεφάνι τυμπάνου; Τοποθέτηση σε δάπεδο/βάση; Τοποθέτηση με μεταλλικό βραχίονα; Βάση με σκρατς (Velcro); Κανένα (δεν τοποθετείται); Τοποθέτηση σε βίδα τεντώματος/lug; Τοποθέτηση με δέσιμο/ιμάντα; Άλλο
it: Metodo di montaggio/fissaggio: Supporto adesivo; Passante per cintura; Moschettone/anello; Supporto a morsetto; A clip; Supporto per cerchio del tamburo; Posizionamento a terra/su piedistallo; Supporto con staffa per hardware; Supporto a strappo (Velcro); Nessuno (non montabile); Montaggio su tirante/blocchetto; Da legare/con cinturino; Altro
ko: 장착/부착 방식: 접착식 마운트; 벨트 루프; 카라비너/루프; 클램프 마운트; 클립온; 드럼 림 마운트; 바닥/스탠드 배치; 하드웨어 브래킷 마운트; 벨크로 마운트; 없음(장착 불가); 텐션 로드/러그 마운트; 타이온/스트랩온; 기타
pt-BR: Método de montagem/fixação: Montagem adesiva; Passador de cinto; Mosquetão/argola; Montagem com braçadeira; De encaixe (clip-on); Montagem no aro do tambor; Colocação no chão/suporte; Montagem com suporte de hardware; Montagem com fecho de contato (Velcro); Nenhuma (não montável); Montagem por haste de tensão/canoa; De amarrar/montagem com cinta; Outros
fr: Mode de montage ou de fixation: Support adhésif; Passant de ceinture; Mousqueton/boucle; Support à pince; À pince; Support de cercle de batterie; Placement sur sol/support; Support de montage matériel; Support auto-agrippant (Velcro); Aucun (non montable); Support sur tirant/coquille; Attache/sangle; Autre